臺灣板橋地方法院刑事判決　　　　　　　　　　　　　九十一年度易字第三四七號
　　公　訴　人　臺灣板橋地方法院檢察署檢察官
　　被　　　告　乙○○
　　選任辯護人　郭世昌律師
右列被告因傷害案件，經檢察官提起公訴（九十年度偵字第二０二四八號），本院判
決如左：
    主  文
乙○○無罪。
    理  由
一、公訴意旨略以︰被告乙○○與甲○○原為朋友關係，於民國九十年七月二十五日
    ，二人相約由被告駕駛自用小客車一同前往新竹縣關西鎮六福村遊樂區（下稱六
    福村）遊玩，於當日晚上八時許，被告與甲○○在六福村因故發生口角，遂各自
    離去；嗣甲○○於同日晚上九時左右，在六福村內，因聽到被告透過廣播要甲○
    ○回停車場，而返回停車場，詎被告一見到甲○○，即掌摑甲○○耳光，並將甲
    ○○推入車內毆打，甲○○雖衝出車外逃跑，被告仍繼續加以追打，致甲○○受
    有頭部外傷、左眼眶瘀傷、耳鳴等傷害。案經甲○○提出告訴，因認被告涉犯刑
    法第二百七十七條第一項普通傷害罪嫌。
二、按犯罪事實應依證據認定之，無證據不得推定其犯罪事實，又不能證明被告犯罪
    者，應諭知無罪之判決，刑事訴訟法第一百五十四條、第三百零一條第一項分別
    定有明文。所謂認定犯罪事實之證據，係指足以認定被告確有犯罪行為之積極證
    據而言，該項證據自須適合於被告犯罪事實認定，始得採為斷罪資料。又苟未能
    發現相當證據，或證據不足以證明，自不能以推測或擬制之方法，以為裁判基礎
    ，亦有最高法院二十九年上字第三一０五號及四十年台上字第八六號判例意旨可
    資參照。又告訴人之指訴，係以使被告受刑事訴追為目的，是其陳述是否與事實
    相符，仍應調查其他證據以資審認，最高法院亦著有五十二年台上字第一三００
    號判例可憑。
三、公訴人認被告涉犯前揭傷害罪嫌，無非係以告訴人甲○○之指訴及卷附財團法人
    天主教聖保祿修女會醫院之診斷證明書一紙為其論斷依據。訊據被告堅決否認有
    傷害甲○○之犯行，並辯稱：伊未於九十年七月二十五日在六福村毆打甲○○，
    甲○○所受傷勢與伊無關等語。
四、經查：
  (一)告訴人於九十年九月十日所撰刑事告訴狀記載：「當晚九時四十分許告訴人回到
    停車場時被告已在車上等候，告訴人坐進小客車前座，被告不分青紅皂白以右手
    掌摑告訴人左臉數下，又抓告訴人頭撞轎車前座玻璃，告訴人脫離轎車往前跑，
    被告由後追趕，抓到告訴人又是一輪耳光，告訴人心理怕不敢反抗。」嗣告訴人
    於九十年十二月二十四日檢察官訊問時陳稱：「九十年七月二十五日我們到六福
    村玩，約晚上八點左右，我們兩人因細故口角，就各自散去，九點左右聽到廣播
    說在停車場有人等我，我就到停車場，他就打我耳光，打開車門把我推進車裡面
    繼續毆打，後來我跑出來，他又追我繼續打我」，復於九十一年二月五日本院訊
    問時指稱：「晚上九點多我聽到廣播回到停車場，我要去開車門，被告在車外，
    扯破我的雨衣，用力打我左臉很多下，抓住我的頭撞車窗玻璃，再把我推入車內
    內用腳踹我肚子，我掙脫跑出車外，他又追上來打我頭部及臉部，再把我拖回車
    上，我就把車門全部關上，他在車外，我們僵持很久，他拿路邊的鐵棍要敲玻璃
    ，我才把門打開，他上車把車開走。」由上析之，被告究係先於車內毆打告訴人
    後，因告訴人逃至車外，而再於車外毆打告訴人？或係先於車外毆打告訴人，再
    將告訴人推進車內毆打？被告究係在車外或車內抓住告訴人頭部撞擊車窗玻璃？
    被告有無以腳踹告訴人之肚子？告訴人前後所述不一，尚難遽予採信。況且告訴
    人經法務部調查局測謊鑑定結果，告訴人於陳稱案發時伊於六福村停車場遭乙○
    ○毆打時，呈情緒波動反應，研判說謊，有該局九十一年四月九日調科參字第０
    九一０００八一三五０號測謊報告書一份在卷可考，益見告訴人之指訴不足採信
    。
  (二)告訴人提出之財團法人天主教聖保祿修女會醫院診斷證明書一紙僅能證明告訴人
    受有頭部外傷、左眼眶瘀傷、耳鳴等傷害，尚不足以認定該傷勢即係遭被告於六
    福村毆打所致；又上開診斷證明書記載告訴人係於九十年七月二十七日至該醫院
    門診治療，詎告訴人指稱被告傷害之日期九十年七月二十五日，相隔有二日之久
    ，益見上開傷勢與被告間之關連性甚為薄弱。況且告訴人指稱案發當天晚上，伊
    與被告自六福村返回桃園縣八德市住處，被告在伊住處以拳頭毆打其臉部數拳等
    語，如告訴人所述為真，則上開傷勢可能係被告於桃園縣八德市告訴人住處毆打
    告訴人所致，而與被告於六福村之行為無關。
五、綜上所述，上開診斷證明書不足證明被告有公訴人所指之傷害犯行，復查無其他
    積極證據足資證明告訴人之指訴與事實相符，自難僅憑告訴人片面指訴而入被告
    於罪。依上開說明，本件不能證明被告犯罪，自應諭知被告無罪之判決。至於告
    訴人另指訴被告於案發當晚自六福村返回桃園縣八德市伊住處時，在伊住處毆打
    伊乙節，雖經法務部調查局測謊結果認告訴人此部分之指訴無情緒波動之反應，
    研判未說謊，有上開測謊報告書在卷可佐，惟此部分未據起訴，而起訴書記載之
    犯罪事實既應諭知無罪之判決，則此部分即與本案間即無連續犯之裁判上一罪關
    係，本院不得併予審究，附此敘明。
據上論斷，應依刑事訴訟法第三百零一條第一項，判決如主文。
本案經檢察官王正皓到庭執行職務。
中      華      民      國    九十一  年      五        月    二十一    日
                                   臺灣板橋地方法院刑事第三庭
                                       法  官  樊  季  康
右正本證明與原本無異。
如不服本判決，應於判決送達後十日內，向本院提出上訴狀。
                                       書記官  馬  秀  芳
中      華      民      國    九十一   年     五        月    二十一    日
